【裁判字號】    90,簡上,107
【裁判日期】    901214
【裁判案由】    違反電信法
【裁判全文】
臺灣高雄地方法院刑事判決                          九十年度簡上字第一七號
    上  訴  人  甲○○原名陳.
右列上訴人即被告因違反電信法案件，不服本院高雄簡易庭九十年度雄簡字第三五一
號中華民國九十年四月三十日第一審簡易判決（聲請簡易判決處刑案號：九十年度偵
字第五三九號），提起上訴，本院判決如左：
    主  文
原判決撤銷。
陳榮源未經許可擅自設置電台發送九千赫至三百秭赫之射頻信息，致干擾無線電波之
合法使用者，處罰金新台幣伍拾萬元，如易服勞役以罰金總額與陸個月之日數比例折
算。
扣案之激勵器（ＥＳＳＥＣＩ ＥＸＣ2 3 Ｓ／Ｎ853）壹臺、立體聲接收機壹臺、功
率放大器（ＳＩＥＣＲＦＢ1001 Ｓ／Ｎ105）壹臺均沒收。
    事  實
一、陳榮源基於設置、使用廣播電台發送射頻信息之犯意，未經主管機關交通部核准
    ，擅自在高雄市○○○路二五一號頂樓，非法使用ＦＭ九六．六ＭＨＺ射頻器材
    ，自民國九十年元月中旬起，發送九千赫至三百秭赫之射頻信息，而經營、設置
    「宏星廣播電台」，並播放「嘉毅仔」、「玉明」等節目主持人，主持供不特定
    人歌曲點播及藥品廣告等節目，致干擾中國廣播股份有限公司高雄廣播電台使用
    之ＦＭ九六．三ＭＨＺ頻道之合法通信。嗣於九十年二月十三日下午一時三十分
    許，為警在上址搜索查獲，並扣得激勵器、功率放大器及立體聲接收器各一台。
二、案經交通部電信總局報告臺灣高雄地方法院檢察署檢察官偵查而聲請簡易判決處
    刑。
    理  由
一、訊據上訴人即被告陳榮源坦承右揭犯行不諱，核與其於警訊供承情節相符。且上
    訴人所設置廣播電台未經核淮，發射之射頻訊息係介於九千赫至三百秭赫之間，
    並有干擾中國廣播電臺ＦＭ九六‧三ＭＨＺ頻率之無線電波合法使用之事實，有
    交通部電信總局南區電信監理站九十年二月一日非法電台及電波干擾處理報告表
    、廣播電台電場強度干擾測試表、使用者資料查詢單、電台測試圖、節目錄音內
    容等件附卷可憑，此外復有激勵器、功率放大器及立體聲接收機各一台等電信器
    材及設置、經營電台所用之物品可為佐證，事證明確，被告犯行洵堪認定。
二、核上訴人即被告所為，係違反電信法第五十八條第一項之未經許可擅自設置電台
    ，致干擾無線電波之合法使用者罪及同條第二項後款未經核准，擅自使用無線電
    頻率致干擾無線電波之合法使用者罪。被告所犯上開二罪，有方法、結果之牽連
    犯關係，應依刑法第五十五條規定，依情節較重之電信法第五十八條第一項之罪
    處斷。扣案之激勵器（ＥＳＳＥＣＩＥＸＣ23Ｓ／Ｎ853） 、立體聲接收機、功
    率放大器（ＳＩＥＣＲＦＢ1001Ｓ／Ｎ105 ）各一台，為供被告設置上開電台及
    發射射頻信息使用之器材，爰依電信法第六十條之規定，無論屬於被告與否，均
    併予宣告沒收。原審認被告罪證明確，予以論科，固非無見。惟按罰金易服勞役
    期限不得逾六個月，罰金總額折算逾六個月之日數者，以罰金總額與六個月之日
    數比例折算，刑法第四十二條第二項但書、第三項定有明文。查本件原審判決處
    被告罰金新台幣五十萬元，是罰金總額易服勞役之折算標準，如以銀元三百元即
    新臺幣九百元折算壹日，而不致超過六個月之日數者，固可依同項規定酌定折算
    標準，否則即應依同條第三項規定，以罰金總額與六個月之日數比例折算。茲原
    審判決對於罰金新台幣五十萬元，如僅以銀元三百元即新臺幣九百元折算壹日，
    顯然逾越六個月之期限，自應依照刑法第四十二條第三項，以罰金總額五十萬元
    與六個月之日數比例折算。原審判決主文將罰金新台幣五十萬元易服勞役之折算
    標準，諭知以銀元參佰元即新臺幣玖佰元折算壹日，即有未洽。綜上所述，上訴
    意旨以原審科處罰金新台幣五十萬元過重，指摘原判決不當，固無理由，然原判
    決既有上開可議之處，應由本院將原判決撤銷改判。爰審酌被告非法設置電台發
    送九千赫至三百秭赫之射頻信息，干擾合法通信，及其犯後態度尚好坦承犯行等
    一切情狀，量處如主文所示之刑，並諭知如易服勞役以罰金總額與六個月之日數
    比例折算。又扣案之激勵器（ＥＳＳＥＣＩＥＸＣ23Ｓ／Ｎ853）、立體聲接收?
    驉B功率放大器（ＳＩＥＣＲＦＢ1001Ｓ／Ｎ105）各一台等物，為供被告設置上
    開電台及發射射頻信息使用之器材，業據被告供承在卷，爰依電信法第六十條之
    規定，無論屬於被告與否，均併予宣告沒收。
據上論斷，應依刑事訴訟法第四百五十五條之一第三項、第三百六十九條第一項前段
、第三百六十四條、第二百九十九條第一項前段，電信法第五十八條第一項、第二項
、第六十條、刑法第十一條、第五十五條、第四十二條第三項，罰金罰鍰提高標準條
例第二條，現行法規定所定貨幣單位折算新台幣條例第二項，判決如主文。
中      華      民      國      九十    年     十二    月      十四     日
                                  臺灣高雄地方法院刑事第二庭
                                      審判長法  官  宋明中
                                            法  官  高榮宏
                                            法  官  陳志銘
本判決不得上訴。
右正本證明與原本無異。
                                            書記官  洪生輝
中    華    民    國      九十      年      十二      月      二十一      日


司法院資訊處製作；財團法人民間司法改革基金會備份。
